【裁判字號】    95,易,890
【裁判日期】    950718
【裁判案由】    竊盜
【裁判全文】
臺灣板橋地方法院刑事判決               95年度易字第890號
公  訴  人  臺灣板橋地方法院檢察署檢察官
被      告  丙○○
上列被告因竊盜案件，經檢察官提起公訴（九十五年度偵字第一
一三三四號），被告於本院準備程序中就被訴事實為有罪之陳述
，經告知被告簡式審判程序之旨，並聽取當事人之意見後，合議
庭裁定由受命法官獨任進行簡式審判程序，判決如下：
    主    文
丙○○連續竊盜，累犯，處有期徒刑柒月。
    犯罪事實
一、丙○○前於民國九十二年間因違反槍砲彈藥刀械管制條例案
    件，經臺灣彰化地方法院以九十一年度易字第九０一號判處
    有期徒刑三月，如易科罰金，以銀元三百元折算一日確定，
    於九十二年三月二十四日易科罰金執行完畢（於本案構成累
    犯）。詎猶不知悔改，竟基於意圖為自己不法所有之概括犯
    意，先於九十五年四月二十五日中午十二時許，在臺北縣樹
    林巿光榮街十二號前，利用其拾獲之鑰匙一支竊取丁○○停
    放該處之車牌號碼ＧＫ－二九五五號自小客貨車一輛，供己
    作為代步以及搬運其所竊贓物之用。復於同年月二十八日上
    午四時許，駕駛前開自小客貨車，行經臺北縣新莊巿壽山路
    七十三號乙○○住處前，見四下無人，乃徒手竊取乙○○置
    於上址住處前廣場之水溝蓋（二０公分乘三０公分乘三公分
    ）共四十六個（合計價值約新臺幣五千元），得手後即利用
    前開自小客貨車搬離現場。又於同日上午五時許，行經桃園
    縣龜山鄉○○路○段四八二號熠誠實業有限公司，見該公司
    後方搭建中之鐵皮屋未上鎖且無人看守，認有機可趁，即徒
    手竊取該公司所有之Ｈ型鋼柱（二五０公分乘一二五公分乘
    四公分）共三支（合計價值約新臺幣三千九百元），得手後
    亦利用上揭自小客貨車載運離開。嗣於同日上午九時許，在
    臺北縣新莊巿新樹路六十七巷五十號前（檢察官起訴書誤載
    為新樹路六十九之八二號前），經該處社區居民徐政男查覺
    丙○○在上址企圖開啟前開自小客貨車車門時，神情有異且
    行跡可疑，乃欲趨前詢問，詎丙○○見狀立即逃離現場，仍
    為徐政男報警到場查獲上情，並為警扣得鑰匙二支。
二、案經臺北縣政府警察局新莊分局報請臺灣板橋地方法院檢察
    署檢察官偵辦起訴，丙○○於本院準備程序中就被訴事實為
    有罪之陳述，經告知丙○○簡式審判程序之旨，並聽取當事
    人之意見後，合議庭裁定由受命法官獨任進行簡式審判程序
    。
    理    由
一、上揭犯罪事實，業據被告丙○○迭於警詢、偵查中及本院審
    理時自白不諱（見臺灣板橋地方法院檢察署九十五年度偵字
    第一一三三四號偵查卷第六頁、第三九頁至第四十頁、第四
    七頁及本院九十五年七月四日簡式審判筆錄），並經被害人
    丁○○、乙○○及熠誠實業有限公司現場工程負責人甲○○
    於警詢時指述明確（見同上偵查卷第八頁至第十三頁），且
    據證人徐政男於警詢時證述綦詳（見同上偵查卷第十四頁至
    第十五頁），復有贓物認領保管單三紙、臺北縣政府警察局
    車輛失竊電腦輸入單影本、車輛尋獲電腦輸入單影本各一件
    以及查獲現場採證照片六幀附卷可資佐證（見同上偵查卷第
    二四頁至第二八頁及第三四頁至第三六頁），足認被告自白
    確與事實相符。是本案事證明確，被告犯行堪以認定，應予
    依法論罪科刑。
二、查被告行為後，刑法部分條文業於九十四年二月二日經總統
    以華總一義字第０九四０００一四九０一號令修正公布，並
    自九十五年七月一日起生效施行（下稱現行刑法）；復參酌
    最高法院九十五年五月二十三日第八次刑事庭會議決議意旨
    ，現行刑法第二條第一項之規定，係規範行為後法律變更所
    生新舊法律比較適用之準據法，於現行刑法施行後，應適用
    現行刑法第二條第一項之規定，為「從舊從輕」之比較。又
    比較時應就罪刑有關之共犯、未遂犯、想像競合犯、牽連犯
    、連續犯、結合犯，以及累犯加重、自首減輕暨其他法定加
    減原因（如身分加減）與加減例等一切情形，綜其全部罪刑
    之結果而為比較。次查，(一)被告行為時之刑法第五十六條規
    定：「連續數行為而犯同一之罪名者，以一罪論。但得加重
    其刑至二分之一。」惟現行刑法已刪除前開關於連續犯之規
    定，此刪除雖非犯罪構成要件之變更，但顯已影響行為人刑
    罰之法律效果，自屬法律有變更，比較新、舊法結果，以被
    告行為時之刑法論以連續犯之規定，較有利於被告。(二)被告
    前於九十二年間因違反槍砲彈藥刀械管制條例案件，經臺灣
    彰化地方法院以九十一年度易字第九０一號判處有期徒刑三
    月，如易科罰金，以銀元三百元折算一日確定，於九十二年
    三月二十四日易科罰金執行完畢，有臺灣高等法院被告前案
    紀錄表一件在卷足憑，其於五年內再故意犯本案有期徒刑以
    上之罪，無論依修正前、後刑法第四十七條規定，均應構成
    累犯，並加重本刑至二分之一，是對被告而言，二者適用結
    果並無不同。(三)現行刑法修正施行前，刑法分則關於罰金刑
    之規定係以銀元為貨幣單位，且依現行罰金罰鍰提高標準條
    例第一條及第四條規定，應按各該具體條文制定或修正之時
    間先後，定其提高之倍數，並依現行法規所定貨幣單位折算
    新臺幣條例第二條規定，銀元以新臺幣元之三倍折算之。而
    刑法施行法於九十五年六月十四日經總統以華總一義字第０
    九五０００八五一八一號令修正增訂第一之一條條文，該條
    規定：「（第一項）中華民國九十四年一月七日刑法修正施
    行後，刑法分則編所定罰金之貨幣單位為新臺幣。（第二項
    ）九十四年一月七日刑法修正時，刑法分則編未修正之條文
    定有罰金者，自九十四年一月七日刑法修正施行後，就其所
    定數額提高為三十倍。但七十二年六月二十六日至九十四年
    一月七日新增或修正之條文，就其所定數額提高為三倍。」
    而刑法第三百二十條第一項關於普通竊盜罪之處罰規定，自
    二十四年七月一日施行後即未再予修正，依刑法施行法第一
    之一條規定，其罰金刑部分於九十五年七月一日刑法修正生
    效施行後，改以新臺幣為貨幣單位，且數額應提高三十倍；
    此與修正前之罰金刑係以銀元為貨幣單位，且適用罰金罰鍰
    提高標準條例之規定應提高十倍，再依現行法規所定貨幣單
    位折算新臺幣條例之規定以新臺幣元之三倍折算之，相較之
    下，對被告而言，二者適用結果亦無不同。綜上，經整體比
    較全部罪刑之結果，以九十五年七月一日生效施行前之刑法
    規定，較有利於被告，是依現行刑法第二條第一項前段規定
    ，自應適用被告行為時之法律即修正前之刑法規定。
三、核被告所為，均係犯刑法第三百二十條第一項之普通竊盜罪
    。其先後三次竊盜行為，時間緊接，方法相同，所犯係犯罪
    構成要件相同之罪名，顯係基於概括犯意而為，為連續犯，
    應依修正前刑法第五十六條規定論以一罪並加重其刑。又被
    告前於九十二年間因違反槍砲彈藥刀械管制條例案件，經臺
    灣彰化地方法院以九十一年度易字第九０一號判處有期徒刑
    三月，如易科罰金，以銀元三百元折算一日確定，於九十二
    年三月二十四日易科罰金執行完畢，業如前述，其於五年內
    再犯本案有期徒刑以上之罪，為累犯，應依修正前刑法第四
    十七條規定加重其刑，並遞加之。爰審酌被告犯罪動機、目
    的、手段、所竊財物價值以及犯罪後均坦承犯行之良好態度
    等一切情狀，量處如主文所示之刑，以資懲儆。
四、至扣案之鑰匙二支，雖係被告持以竊取前述自小客貨車所用
    之物，惟為其否認屬其所有（見本院九十五年七月四日簡式
    審判筆錄），復查無其他積極證據足認確係被告所有供或預
    備供犯罪所用之物，故不予宣告沒收，附此敘明。
據上論斷，應依刑事訴訟法第二百七十三條之一第一項、第二百
九十九條第一項前段，現行刑法第二條第一項前段、第三百二十
條第一項，修正前刑法第五十六條、第四十七條，現行罰金罰鍰
提高標準條例第一項前段，判決如主文。
本案經檢察官陳鴻濤到庭執行職務。
中    華    民    國    95    年    7     月    18    日
                  刑事第七庭  法  官  王  瑜  玲
上列正本證明與原本無異。
如不服本判決，應於判決送達後10日內向本院提出上訴狀（應附
繕本），上訴於臺灣高等法院。
中    華    民    國    95    年    7     月    18    日
                               書記官 黃  頌  棻
附錄本案論罪科刑法條全文：
中華民國刑法第三百二十條
（普通竊盜罪、竊佔罪）
意圖為自己或第三人不法之所有，而竊取他人之動產者，為竊盜
罪，處五年以下有期徒刑、拘役或五百元以下罰金。
意圖為自己或第三人不法之利益，而竊佔他人之不動產者，依前
項之規定處斷。
前二項之未遂犯罰之。


司法院資訊處製作；財團法人民間司法改革基金會備份。
